【裁判字號】    97,訴,972
【裁判日期】    971029
【裁判案由】    違反毒品危害防制條例
【裁判全文】
臺灣臺南地方法院刑事判決               97年度訴字第972號
公  訴  人  臺灣臺南地方法院檢察署檢察官
被      告  甲○○
                      )
上列被告因違反毒品危害防制條例案件，經檢察官提起公訴（97
年度毒偵字第540號），被告於本院審理程序中就被訴事實為有
罪之陳述，經本院合議庭裁定適用簡式審判程序，判決如下：
    主  文
甲○○施用第一級毒品，處有期徒刑捌月；又施用第一級毒品，
處有期徒刑捌月，扣案第一級毒品海洛因壹包（驗後淨重零點伍
捌陸公克）沒收銷燬之；又施用第一級毒品，處有期徒刑捌月，
扣案第一級毒品海洛因貳包（驗後淨重分別為零點零陸捌公克、
零點零伍捌公克）均沒收銷燬之；又施用第二級毒品，處有期徒
刑伍月；又施用第二級毒品，處有期徒刑伍月，扣案第二級毒品
安非他命壹包（含袋重壹點壹公克）沒收銷燬之。應執行有期徒
刑貳年，扣案第一級毒品海洛因包（驗後分別淨重零點伍捌陸
公克、零點零陸捌公克、零點零伍捌公克）、第二級毒品安非他
命壹包（含袋重壹點壹公克）均沒收銷燬之。
    事實及理由
一、甲○○前因施用毒品案件，經本院裁定送台灣台南看守所附
    設勒戒處所觀察、勒戒後，認無繼續施用毒品之傾向，於民
    國95年2月23日釋放出所，並由臺灣臺南地方法院檢察署檢
    察官於95年2月27日，以95年度毒偵緝字第42號不起訴處分
    確定，詎其仍未戒除毒癮，嗣於：
  (一)於97年2月11日上午某時，在台南縣佳里鎮○○○路旁，以
    針筒注射方式，施用第一級毒品海洛因1次；於97年2月11日
    當日採尿前某時，在台南縣佳里鎮○○○路旁，以將安非他
    命摻入香煙內點燃吸用方式，施用第二級毒品安非他命1次
    。嗣於97年2月11日，因其另涉嫌竊盜案件為警調查時，經
    其同意採集尿液送驗，結果呈嗎啡及安非他命陽性反應，而
    發現上情。
  (二)於97年2月16日12時許，在台南縣佳里鎮○道路旁，施用第
    一級毒品海洛因1次；又於97年2月16日上午某時，在台南縣
    佳里鎮○道路旁，以將安非他命摻入香煙內點燃吸用方式，
    施用第二級毒品安非他命1次。嗣為警於97年2月16日19時30
    分許，在台南縣佳里鎮同安寮1-20號循線查獲，並扣得第一
    級毒品海洛因1小包（驗後淨重0.586公克、驗前淨重0.591
    公克）、第二級毒品安非他命1小包（含袋重約1.1公克）。
  (三)於97年4月28日10時許，在台南縣佳里鎮來芊寮工業區○○
    道路旁，以針筒注射方式，施用第一級毒品海洛因1次。嗣
    為警於97年4月28日12時20分許，持搜索票至其台南縣將軍
    鄉西河村西河74之2號住處，當場查獲2樓房間桌上有海洛因
    2小包（驗後分別淨重0.068公克、0.058公克）。
    案經臺南縣警察局新化分局、學甲分局分別報請臺灣臺南地
    方法院檢察署檢察官偵查起訴。
二、本件被告甲○○所犯係死刑、無期徒刑、最輕本刑為三年以
    上有期徒刑以外之罪，其於準備程序中就被訴事實為有罪之
    陳述，經法官告知簡式審判程序之旨，並聽取公訴人及被告
    之意見後，認宜為簡式審判程序，依刑事訴訟法第273條之1
    第1項規定，裁定進行簡式審判程序加以審理，則依據刑事
    訴訟法第273條之2、同法第159條第2項之規定，不適用傳聞
    法則有關限制證據能力之相關規定；並得依同法第310條之2
    之準用同法第454條之規定製作略式判決書（僅記載「證據
    名稱」），合先敘明。
三、前項犯罪事實，有下列事證足資證明：
  (一)被告於本院審理時之自白。
  (二)台南縣警察局學甲分局刑案尿液檢體對照名冊1紙、正修
    科技大學超微量研究科技中心檢驗報告1份（南縣學警偵
    0000000000號卷第5-6頁）各1份。
  (三)台南縣警察局新化分局查處毒品案尿液檢體對照名冊、正修
    科技大學超微量研究科技中心檢驗報告各1份（97毒偵540號
    卷第16、28-29頁）。
  (四)扣案之毒品海洛因及安非他命（南縣化警偵0000000000號卷
    第8-21頁、97毒偵540號卷第12-13頁扣押物品清單2件轉送
    法院後審判卷第13、83頁）。
  (五)毒品初步檢驗報告單及初步檢驗照片（南縣化警偵00000000
    00號卷第9-23頁）、高雄市立凱旋醫院報告日期97年3月17
    日之高市凱醫驗字第6430號濫用藥物成品檢驗鑑定書（97毒
    偵540號卷第11頁）、編號00000000號獲案毒品表1件（審判
    卷第83頁、海洛因）及高雄市立凱旋醫院報告日期97年9月
    15日之高市凱醫驗字第8266號濫用藥物成品檢驗鑑定書1件
    （審判卷第86頁、海洛因）。
  (六)卷附臺灣高等法院被告全國前案紀錄表。
四、查海洛因、安非他命分屬毒品危害防制條例第2條第2項第1
    、2款所列之第一、二級毒品，核被告所為，係犯毒品危害
    防制條例第10條第1項之施用第一級毒品罪3罪；及同條第2
    項施用第二級毒品罪2罪。被告非法持有第一、二級毒品海
    洛因、安非他命之低度行為，已分別為其進而施用之高度行
    為所吸收，均不復另論。爰審酌被告素行，其犯罪之動機、
    目的、手段、所生危害及犯後已坦承犯行等一切情狀，分別
    量處如主文所示之刑，並定其應執行刑，以資懲儆。另扣案
    第一級毒品海洛因3包（驗後淨重分別為0.586公克、0.068
    公克、0.058公克）及第二級毒品1包（含袋重約1.1公克）
    均屬違禁物，不問屬於犯人與否，均應依毒品危害防制條例
    第18條第1項前段規定宣告沒收銷燬之，另毒品包裝袋應連
    同袋內毒品併沒收銷燬之，不另諭知沒收（按臺灣高等法院
    96年度法律座談會決議參照），併予敘明。
五、依刑事訴訟法第299條第1項前段、第273條之1第1項、第310
    條之1，毒品危害防制條例第10條第1、2項、第18條第1項前
    段，刑法第11條前段、刑法第51條第5款，判決如主文。
本案經檢察官乙○○到庭執行職務。
中    華    民    國    97    年    10    月    29    日
                  刑事第八庭    法  官  彭喜有
以上正本證明與原本無異。
如不服本判決應於收受本判決後10日內向本院提出上訴書狀，並
應敘述具體理由。如未敘述上訴理由者，應於上訴期間屆滿後20
日內向本院補提理由書狀（均須按他造當事人之人數附繕本）「
切勿逕送上級法院」。
                                書記官  黃傳鈞
中    華    民    國    97    年    10    月    29    日
附錄本件論罪科刑法條全文：
毒品危害防制條例第10條：
施用第一級毒品者，處6月以上5年以下有期徒刑。
施用第二級毒品者，處3年以下有期徒刑。


司法院資訊處製作；財團法人民間司法改革基金會備份。
